【裁判字號】    89,易,1836
【裁判日期】    890601
【裁判案由】    傷害等
【裁判全文】
臺灣高雄地方法院刑事判決                        八十九年度易字第一八三六號
    公訴人  臺灣高雄地方法院檢察署檢察官
    被  告  乙○○
右列被告因傷害等案件，經檢察官提起公訴（八十八年度偵字第二五三九九號），本
院判決如左︰
    主  文
乙○○連續傷害人之身體，處有期徒刑陸月，如易科罰金，以佰元折算壹日。緩刑
參年，緩刑期內付保護管束。
    事  實
一、乙○○無任何前科紀錄。
二、乙○○為高雄縣岡山鎮之岡山果菜市場之清潔工，平日負責將市場內之垃圾清掃
    集中，再由搬運工搬上岡山鎮公所之垃圾車。民國八十八年八月六日下午十二時
    許，高雄市岡山鎮公所清潔隊司機丁○○駕駛垃圾車搭載隊員抵達岡山果菜市場
    執行收集垃圾之公務。詎乙○○於飲酒後，竟基於傷害之概括犯意及妨害公務之
    故意，先於同（六）日下午一時三十分許，趁丁○○等清潔隊員正停車清集垃圾
    執行公務之際，無故拉開垃圾車之車門，持掃把毆打坐於駕駛座上之丁○○，致
    丁○○受有「右後枕部挫傷血腫、左脥臂挫傷」之傷害。丁○○遭毆打後，旋即
    打電話向所屬清潔隊班長丙○○報告請求支援處理。丙○○接獲報告後即報警並
    請另一隊員吳杉先至現場處理。約二十分鐘後，丙○○趕抵岡山果菜市場排解，
    並詢問乙○○何以毆打丁○○等語，要求乙○○勿再妨害渠等執行公務。詎乙○○竟承上開故意，毆打丙○○，致丙○○受有「右臉頰挫傷、右小指挫裂、右手
    掌挫裂傷」等傷害，暨同時當場口出「幹你娘」等語，公然侮辱丙○○。
三、案經丁○○、丙○○訴由高雄縣岡山分局移送台灣高雄地方法院檢察署檢察官偵
    查起訴。
    理  由
一、訊據被告乙○○於本院調查、審理時，坦承於右揭時、地毆打丁○○，惟矢口否
    認毆打及辱罵丙○○，並辯稱：係因其父甲○○與丁○○推來推去，伊才會過去
    打丁○○，且伊當日有喝酒云云。然查：右揭事實，業據丁○○、丙○○指訴綦
    詳，核與在場證人吳杉結證情節相符。告訴人丁○○、丙○○分別受有前開傷害
    ，則有劉光雄醫院診斷證明書二紙在卷可佐。其次，案發前被告固有喝酒（參八
    十八年九月三十日丙○○警訊筆錄），惟被告既自承知悉案發時在場之人（參本
    院八十九年五月十八日筆錄），顯見其意識仍清楚，並無精神秏弱或心神喪失之
    情形；又警訊時被告業已自承曾出手毆打丙○○；另甲○○則已證稱伊並未與丁○○發生拉扯（參本院八十九年五月十八日筆錄），故被告前揭有喝酒、未毆打
    辱罵丙○○、丁○○與其父推拉之辯詞，均為卸責之詞，無足採信。事證明確，
    被告犯行堪予認定。
二、核被告於丁○○執行公務時毆打丁○○，係犯刑法第二百七十七條第一項之傷害
    罪、第一百三十五條第一項之罪；又於丙○○執行公務時辱罵及毆打丙○○，係
    犯刑法第二百七十七條第一項之傷害罪、第一百三十五條第一項之罪、第一百四
    十條第一項之侮辱公務員罪、第三百零九第一項之公然侮辱罪。又公訴人就被告
    所犯刑法第一百四十條第一項之侮辱公務員罪部分，於起訴法條雖未論及，惟起
    訴事實已記載明確，且屬裁判上一罪關係，自屬本院審理論究範圍。又被告毆打
    丁○○所犯上開二罪，係一行為觸犯數罪名，屬想像競合犯，應依刑法第五十五
    條規定，應從一重論以刑法第二百七十七條第一項之傷害罪；而辱罵及毆打丙○○所犯上開四罪，顯係基於一妨害公務之犯意而發生，行為不可分割，係一行為
    而同時觸犯數罪名，屬想像競合犯，應依刑法第五十五條規定，應從一重論以刑
    法第二百七十七條第一項之傷害罪。又被告所犯上開二次傷害行為，時間緊接，
    所犯又係構成要件相同之罪，顯基於概括犯意為之，為連續犯，應論以一罪，並
    加重其刑。爰審酌被告之品性、犯罪之目的、手段、所生危害、犯罪後之態度及
    其他一切情狀，量處如主文所示之刑，並諭知易科罰金之折算標準。又被告前未
    曾受有期徒刑以上刑之宣告，其因一時失慮，於酒後偶罹刑典，經此刑之宣告後
    ，應知警惕而無再犯之虞，本院因認暫不執行其刑為當，予以宣告緩刑三年，用
    啟自新。並宣刑緩期內併付保護管束，以促其完全改過。
據上論斷，應依刑事訴訟法第二百九十九條第一項前段，刑法第五十六條、第二百七
十七條第一項、第一百三十五條第一項、第一百四十條一項、第五十五條、第四十一
條、第七十四條第一款、第九十三條第一項，罰金罰鍰提高標準條例第一條前段、第
二條，判決如主文。
本案經檢察官何景東到庭執行職務。
中      華      民      國    八十九    年      六      月      一      日
                                    臺灣高雄地方法院刑事第六庭
                                        法  官  洪碩垣
右正本證明與原本無異。
如不服本判決，應於送達後十日內，向本院提出上訴狀。
                                        書記官  高惠珠
中      華      民      國    八十九    年      六      月      十五    日
附錄本判決論罪之法條全文
刑法第二百七十七條第一項
傷害人之身體或健康者，處三年以下有期徒刑、拘役或一千元以罰金。
刑法第一百三十五條第一項
對於公務員依法執行職務時，施強暴脅迫者，處三年以下有期徒刑、拘役或三百元以
下罰金。
刑法第一百四十條
於公務員依法執行職務時，當場侮辱，或對於其依法執行之職務公然侮辱者，處六月
以下有期徒刑、拘役或一百元以下罰金。
對於公署公然侮辱者亦同。


司法院資訊處製作；財團法人民間司法改革基金會備份。
